# 关于上市公司模拟报表中母公司单户报表的问题

提问人：土豆拉拉 时间：2016-01-29 17:04:23
请教陈版，上市公司重大资产重组过程中如需出具模拟合并报表，是否需要同时出具母公司单户报表，母公司单户报表应以法定形式披露还是将长期股权投资模拟至期初？例如A公司出具 2 年一期模拟合并报表，视为 2013 年即享有B公司的控制权，（但实际 15 年才出资发生同一控制下企业合并）。这种情况下，母公司单户报表 2013 年是否应模拟含有B公司长期股权投资金额，金额如何确定？
背景，因国资委评估备案时，需以母公司单户账面值进行评估，所以事务所对母公司单户报表也进行了模拟。

回答人：chenyiwei
一般备考报表都是备考合并报表，模拟编制备考母公司报表的意义不大，实务中少见，尤其是当被收购的资产本身就是以股权形式存在时。